臺灣橋頭地方法院民事判決
111年度岡簡字第107號
原      告  戴清水  
被      告  富邦資產管理股份有限公司

法定代理人  洪主民  
訴訟代理人  陳意明  
上列當事人間債務人異議之訴事件，本院於民國111年5月26日辯
論終結，判決如下：
    主      文
原告之訴駁回。
訴訟費用由原告負擔。
    事實及理由
一、原告主張：被告輾轉受讓對原告之債權，並向本院聲請強制
    執行原告之存款，經本院以111年度司執字第9182號（下稱
    系爭執行事件）核發扣押命令在案，惟被告受讓原告之債權
    已罹於時效且遭扣押之中華郵政帳戶，係身障補助，依強制
    執行法122條規定，不得強制執行。原告得拒絕清償，爰依
    強制執行法第14條第1項規定提起本件訴訟，並聲明求為判
    決撤銷系爭執行事件之強制執行程序。
二、被告則以：被告所持原始執行名義係高雄地方法院88年度促
    字第516150號支付命令及確定證明書，與確定判決有同一效
    力。原告所稱身障補貼，不得強制執行，並非執行名義後所
    生消滅或妨礙債權人請求事由，而係對「強制執行命令」或
    「實施強制執行之方法」不服，僅得聲明異議。另被告所持
    執行名義，迭於101年7月23日、103年11月18日聲請強制執
    行，合法中斷本金、違約金債權時效之效力等語。並聲明：
    駁回原告之訴。
三、得心證之理由：
（一）按執行名義成立後，如有消滅或妨礙債權人請求之事由發
      生，債務人得於強制執行程序終結前，向執行法院對債權
      人提起異議之訴，強制執行法第14條第1項前段定有明文
      。是以債務人異議之訴，應於強制執行開始後，強制執行
      程序終結前始得提起（最高法院71年度台上字第4402號判
      決意旨可資參照）。
（二）經查，被告持支付命令暨確定證明書、債權憑證等為執行
      名義，聲請對原告財產於新臺幣（下同）76,809元，及自
      民國87年11月6日起至104年8月31日止，按年息百分之17.
      5計算之利息，暨按上開利率加計百分之10計算之違約金
      ；另自104年9月1日起至清償日止，按年息百分之15計算
      之利息，暨按上開利率10%計算之違約金、督促程序費用1
      47元及執行費616元範圍內為強制執行，經本院於111年2
      月25日對岡山郵局核發執行命令於原告之債權額內扣押存
      款，並於111年5月3日核發收取命令，准由債權人即被告
      向岡山郵局收取該4,159元，並撤銷其餘部分之扣押命令
      等情，業經本院依職權調取系爭執行事件卷宗查閱無訛，
      並經被告確認無誤（本院卷第69頁）。足見系爭強制執行
      程序，已因本院民事執行處對岡山郵局核發收取命令經被
      告收取款項及撤銷扣押命令，而執行完畢而終結，揆諸上
      揭法律規定與說明，原告之訴並無理由。
四、綜上所述，系爭強制執行程序，被告已收取獲得部分清償並
    經本院撤銷其餘部分扣押命令而執行完畢終結，原告自無從
    依強制執行法第14條第1項規定提起本件訴訟。從而，原告
    依據強制執行法第14條第1項規定，請求撤銷系爭執行事件
    之強制執行程序為無理由，應予駁回。
五、本件事證已臻明確，兩造其餘攻擊防禦方法及所舉證據，經
    審酌結果，與本件判決結論均無影響，爰不一一論述，附此
    敘明。
六、訴訟費用負擔之依據：民事訴訟法第78條。
中　　華　　民　　國　　111 　年　　6 　　月　　9 　　日
                  岡山簡易庭  法    官  林揚奇
以上正本係照原本作成。
如不服本判決，應於送達後20日內，向本院提出上訴狀並表明上
訴理由，如於本判決宣示後送達前提起上訴者，應於判決送達後
20日內補提上訴理由書（須附繕本）。
中　　華　　民　　國　　111 　年　　6 　　月　　9 　　日
                              書 記 官  陳麗如